【裁判字號】    99,訴,2687
【裁判日期】    991130
【裁判案由】    毒品危害防制條例
【裁判全文】
臺灣板橋地方法院刑事判決
公  訴  人  臺灣板橋地方法院檢察署檢察官
被      告  尹天佑
選任辯護人  沙洪律師
被      告  張玉芳
選任辯護人  吳國輝律師
被      告  楊立功
選任辯護人  蔡瑜真律師
            楚曉雯律師
上列被告等因違反毒品危害防制條例案件，經檢察官提起公訴（
99 年 度偵字第9528號、第9530號、第9613號），本院判決如下
：
    主  文
尹天佑犯如附表一、附表二、附表三所示之罪，各處如附表一、
附表二、附表三所示之刑；應執行有期徒刑拾陸年肆月，如附表
一所示販賣第二級毒品所得財物現金共計新臺幣柒仟元與楊立功
連帶沒收，如全部或一部不能沒收時，以尹天佑與楊立功之財產
連帶抵償之，如附表二所示販賣第二級毒品所得財物現金共計新
臺幣壹萬元與張玉芳連帶沒收，如全部或一部不能沒收時，以尹
天佑與張玉芳之財產連帶抵償之，如附表三所示販賣第二級毒品
所得財物現金共計新臺幣壹萬柒仟伍佰元沒收，如全部或一部不
能沒收時，以其財產抵償之，扣案如附表四編號一所示之甲基安
非他命伍包（驗餘淨重共參點捌壹玖捌公克）沒收銷燬，甲基安
非他命外包裝袋五只沒收，如附表四編號二至編號四、附表五所
示之物均沒收。
張玉芳犯如附表二所示之罪，處如附表二所示之刑；應執行有期
徒刑陸年貳月，如附表二所示販賣第二級毒品所得財物現金共計
新臺幣壹萬元與尹天佑連帶沒收，如全部或一部不能沒收時，以
張玉芳與尹天佑之財產連帶抵償之，扣案如附表四編號二至編號
四所示之物均沒收。
楊立功犯如附表一所示之罪，處如附表一所示之刑；應執行有期
徒刑陸年貳月，如附表一所示販賣第二級毒品所得財物現金共計
新臺幣柒仟元與尹天佑連帶沒收，如全部或一部不能沒收時，以
楊立功與尹天佑之財產連帶抵償之，扣案如附表四編號二至編號
四、附表五所示之物均沒收。
    事  實
一、尹天佑前因施用毒品案件，經臺灣臺北地方法院以95年度易
    字第1752號判處有期徒刑5 月確定，於民國96年1 月5 日易
    科罰金執行完畢。詎仍不知悔改，與張玉芳、楊立功（綽號
    「小胖」）均明知甲基安非他命係毒品危害防制條例第2 條
    第2 項2 款所規定之第二級毒品，不得持有及販賣，然張玉
    芳、楊立功為自尹天佑處換取免費獲得甲基安非他命供己施
    用等利益，竟分別與尹天佑基於販賣第二級毒品之犯意聯絡
    ，先由尹天佑以其所有之0000000000號行動電話，或由楊立
    功以其所有之0000000000號行動電話與購買毒品者達成合意
    後，於附表一、附表二所示之時間地點及方式，與尹天佑共
    同將甲基安非他命販賣予附表一、附表二所示之人；尹天佑
    另以其所有之0000000000號行動電話與購買毒品者達成合意
    後，於附表三所示之時間地點及方式，將甲基安非他命販賣
    予附表三所示之人。嗣為警於99年3 月18日16時5 分許，在
    臺北縣中和市○○路○ 段50巷23號當場查獲尹天佑，並扣得
    如附表四所示之物；另為警於同日16時40分許在臺北縣中和
    市○○街143 巷71弄35號查獲張玉芳，及於同年月24日10時
    許，在臺北縣中和市○○路702 號前查獲楊立功，並扣得編
    號五所示之物。
二、案經臺北縣政府警察局中和第一分局移送台灣板橋地方法院
    檢察署檢察官偵查起訴。
    理  由
一、訊據被告尹天佑、張玉芳、楊立功就上揭事實於警詢、偵訊
    及本院審理時均坦承不諱，核與證人即向被告尹天佑等3人
    購買毒品之蕭河釧、陳婷歡、林怡秋、吳立城於檢察官偵訊
    時結證情節相符，此外並有0000000000號、0000000000號電
    話通訊監察譯文、扣押物品目錄表、交通部民用航空局航空
    醫務中心毒品鑑定書各1 份在卷可資佐證（被告尹天佑、張
    玉芳、楊立功暨其等之辯護人就上揭證據之證據能力均表示
    同意作為證據，本院經核上揭證據作成時之過程，並無不適
    當之情況存在，應得作為證據），足認被告尹天佑、張玉芳
    、楊立功均已實行販賣毒品之犯罪構成要件行為，其等自白
    應與事實相符，堪予採信。本案事證明確，被告犯行應堪認
    定，應依法論科。
二、核被告尹天佑、張玉芳、楊立功所為，均係犯毒品危害防制
    條例第4 條第2 項之販賣第二級毒品罪。其等於販賣前後持
    有甲基安非他命之低度行為，為販賣之高度行為所吸收，不
    另論罪。被告尹天佑就附表一部分與被告楊立功、就附表二
    部分與被告張玉芳間，分別有犯意聯絡及行為分擔，應論以
    共同正犯。被告尹天佑、張玉芳、楊立功於附表一、二、三
    所示各次販賣毒品之犯行，犯意各別、行為互殊，均應予分
    論併罰。起訴書雖認被告3 人犯行應屬集合犯之包括一罪，
    惟按「所謂集合犯是指立法者所制定之犯罪構成要件中，本
    就預定有數個同種類之行為將反覆實行之犯罪而言，將各自
    實現犯罪構成要件之反覆多數行為，解釋為集合犯，而論以
    一罪。是以對於集合犯，必須從嚴解釋，以符合立法本旨。
    觀諸毒品危害防制條例所定之販賣毒品罪之構成要件文義，
    實無從認定立法者本即預定該犯罪之本質，必有數個同種類
    行為而反覆實行之集合犯行，故販賣毒品罪，難認係集合犯
    。因此，就刑法修正施行後多次販賣毒品之犯行，採一罪一
    罰，始符合立法本旨。」（最高法院96年台上字第6048 號
    判決意旨參照）是被告3 人於附表一、二、三所示之各次販
    賣毒品行為，仍應予個別論罪，始為適法，附此指明。又被
    告尹天佑、張玉芳、楊立功就上開所犯毒品危害防制條例第
    4 條之各罪，於偵查及審判中均自白，依同法第17條第2項
    規定均減輕其刑。再被告尹天佑前因施用毒品案件，經臺灣
    臺北地方法院以95年度易字第1752號判處有期徒刑5 月確定
    ，甫於96年10月16日易科罰金執行完畢，有台灣高等法院被
    告前案紀錄表在卷可佐，其等於有期徒刑執行完畢後，5 年
    內故意再犯本案有期徒刑以上之罪，應分別依累犯之規定加
    重其刑，並均依法先加後減之。爰分別審酌被告尹天佑前有
    數次施用毒品前科，明知毒品對人體身心健康危害之烈，竟
    變本加厲進而從事販賣毒品犯行，並指使共犯從事聯繫及交
    付毒品等販毒行為，擴大毒品危害範圍，犯罪多次，另被告
    張玉芳、楊立功雖無犯罪前科，然為換取毒品吸食等利益，
    竟甘犯販毒重罪，加入尹天佑之販毒集團，受尹天佑指揮，
    共同從事販毒行為，更加深對社會之危害，且由監聽譯文可
    知，其等聯繫時對答如流，與尹天佑、購毒者均默契良好，
    甚至直接進行交易接洽，顯示涉案程度甚深，亦應非難，且
    其等均係明知刑責嚴重仍屢次故意犯罪，並無何可堪憫恕之
    情狀，各應施以相當之刑罰，以求收矯治及社會防衛之效，
    兼衡被告3 人於犯後自知事證明確，未多為無謂辯解而坦承
    犯行，顯示對自己行為負責、悔過之意，暨被告張玉芳、楊
    立功均自陳係因自身解癮之需求而加入尹天佑犯行，並非主
    腦，暨其等智識程度、犯罪動機、目的、犯罪次數、手段、
    參與程度、交易金額、家庭、生活、身體健康狀況、犯後態
    度等一切情狀，各量處如附表所示之刑，並分別定其應執行
    刑如主文所示，以示儆懲。
三、按依毒品危害防制條例第19條第1 項：「犯同條例第四條至
    第九條、第十二條、第十三條或第十四條第一項第二項之罪
    者，其供犯罪所用或因犯罪所得之財物均沒收之，如全部或
    一部不能沒收時，追徵其價額或以其財產抵償之」，係採義
    務沒收主義，故販賣毒品所得之金錢，如能認定確係販賣毒
    品所得之款項，均應宣告沒收，不以當場搜獲扣押者為限（
    最高法院93年臺上字第2670號判決意旨參照），是販賣毒品
    所用之物或所得之金錢，無論已否扣案，即應依法沒收。本
    件被告尹天佑販賣第二級毒品之所得現金（附表一部分共計
    新台幣7000元、附表二部分共計1 萬元、附表三部分共計1
    萬7500元），為其販賣上揭毒品所得之財物，應各依毒品危
    害防制條例第19條第1 項之規定宣告沒收，其與被告楊立功
    、張玉芳二人共犯部分（即附表一、附表二部分），則應宣
    告連帶沒收（最高法院98年度台上字第1223號判決參照），
    如全部或一部不能沒收時，以其等財產連帶抵償之。又扣案
    如附表四編號一所示之甲基安非他命5 包（合計淨重3 點82
    公克，因鑑驗取樣0 點0002公克，剩餘3 點8198公克），被
    告尹天佑供稱係販賣所餘之毒品，按以營利為目的販入毒品
    ，經多次販賣後，持有剩餘毒品被查獲，其各次販賣毒品行
    為，固應併合處罰。惟該持有剩餘毒品之低度行為，應僅為
    最後一次販賣毒品之高度行為所吸收，不另論罪，故就該查
    獲之剩餘毒品，祇能於最後一次之販賣毒品罪宣告沒收銷燬
    ，不得於各次販賣毒品罪均宣告沒收銷燬（最高法院99年度
    台上字第6944號判決參照），是上揭查獲之毒品，應依同法
    第18條第1 項規定，於被告尹天佑本件最末次販賣毒品犯行
    主文項下諭知沒收銷燬，至上揭甲基安非他命外包裝袋5 只
    ，為被告尹天佑所有供其為本案犯行所用之物，應依毒品危
    害防制條例第19條第1 項前段規定宣告沒收（最高法院96年
    度臺上字第5551號判決參照）；如附表四編號二至編號四所
    示之電子磅秤1 個、分裝袋1 包、0000000000號行動電話1
    具（含SIM 卡），及附表五所示0000000000行動電話1 具（
    含SIM 卡），分別係被告尹天佑、楊立功所有，供販賣毒品
    所用之物，業據其等於本院審理時供明在卷，應依毒品危害
    防制條例第19條第1 項之規定宣告沒收。至被告尹天佑於遭
    警查獲時扣得如附表四編號五所示之現金新臺幣1 萬5500元
    ，被告尹天佑供稱係其個人家用，且無積極證據足資認定與
    被告3 人本案犯行有關，即不宜於本案併予諭知沒收，附此
    敘明。
據上論斷，應依刑事訴訟法第299 條第1 項前段，毒品危害防制
條例第4條第2項、第17條第2項、第18條第1項、第19條第1項，
刑法第11條前段、第28條、第47條第1項、第51條第5款，判決如
主文。
本案經檢察官楊景舜到庭執行職務。
中    華    民    國    99    年    11    月    30    日
              刑事第十六庭  審判長法  官  王偉光
                                  法  官  蘇揚旭
                                  法  官  魏俊明
上列正本證明與原本無異。
如不服本判決，應於判決送達後10日內敘明上訴理由，向本院提
出上訴狀 (應附繕本) ，上訴於臺灣高等法院。其未敘述上訴理
由者，應於上訴期間屆滿後20日內向本院補提理由書「切勿逕送
上級法院」。
                                  書記官  阮旭家
中    華    民    國    99    年    12    月    1     日
 附表一
┌──┬───────────────────┬─────────────┐
│編號│       犯    罪    事    實           │         主    文         │
├──┼───────────────────┼─────────────┤
│ 一 │於98年12月31日某時許，由尹天佑駕車搭載│尹天佑共同犯販賣第二級毒品│
│    │楊立功前往蕭河釧（綽號檳榔偉）位於臺北│罪，累犯，處有期徒刑肆年參│
│    │縣中和市○○路27巷5號1樓住處附近後，再│月。販賣第二級毒品所得財物│
│    │由楊立功負責將價格4000元之甲基安非他命│現金新臺幣肆仟元與楊立功連│
│    │2 包（合計約重1 點8 公克）交付予蕭河釧│帶沒收，如全部或一部不能沒│
│    │，購買毒品之費用則嗣後由蕭河釧交與尹天│收時，以尹天佑與楊立功之財│
│    │佑。                                  │產連帶抵償之。扣案如附表四│
│    │                                      │編號二至編號四、附表五所示│
│    │                                      │之物均沒收。              │
│    │                                      │楊立功共同犯販賣第二級毒品│
│    │                                      │罪，處有期徒刑參年捌月。販│
│    │                                      │賣第二級毒品所得財物現金新│
│    │                                      │臺幣肆仟元與尹天佑連帶沒收│
│    │                                      │，如全部或一部不能沒收時，│
│    │                                      │以楊立功與尹天佑之財產連帶│
│    │                                      │抵償之，扣案如附表四編號二│
│    │                                      │至編號四、附表五所示之物均│
│    │                                      │沒收。                    │
├──┼───────────────────┼─────────────┤
│ 二 │於99年1月13日某時許，由尹天佑駕車搭載 │尹天佑共同犯販賣第二級毒品│
│    │楊立功前往蕭河釧位於臺北縣中和市○○路│罪，累犯，處有期徒刑肆年壹│
│    │27巷5號1樓住處附近後，再由楊立功負責將│月。販賣第二級毒品所得財物│
│    │價格2000元之甲基安非他命1包（約重0點9 │現金新臺幣貳仟元與楊立功連│
│    │公克）交付予蕭河釧，購買毒品之費用則嗣│帶沒收，如全部或一部不能沒│
│    │後由蕭河釧交與尹天佑。                │收時，以尹天佑與楊立功之財│
│    │                                      │產連帶抵償之。扣案如附表四│
│    │                                      │編號二至編號四、附表五所示│
│    │                                      │之物均沒收。              │
│    │                                      │楊立功共同犯販賣第二級毒品│
│    │                                      │罪，處有期徒刑參年柒月。販│
│    │                                      │賣第二級毒品所得財物現金新│
│    │                                      │臺幣貳仟元與尹天佑連帶沒收│
│    │                                      │，如全部或一部不能沒收時，│
│    │                                      │以楊立功與尹天佑之財產連帶│
│    │                                      │抵償之，扣案如附表四編號二│
│    │                                      │至編號四、附表五所示之物均│
│    │                                      │沒收。                    │
├──┼───────────────────┼─────────────┤
│ 三 │於99年1月24日某時許，由尹天佑駕車搭載 │尹天佑共同犯販賣第二級毒品│
│    │楊立功前往陳婷歡（綽號小芬）位於臺北市│罪，累犯，處有期徒刑肆年壹│
│    │信義區○○路482 巷38號住處樓下，販賣價│月。販賣第二級毒品所得財物│
│    │格1000元之甲基安非他命1 包（重量不詳）│現金新臺幣壹仟元與楊立功連│
│    │予陳婷歡。                            │帶沒收，如全部或一部不能沒│
│    │                                      │收時，以尹天佑與楊立功之財│
│    │                                      │產連帶抵償之。扣案如附表四│
│    │                                      │編號二至編號四、附表五所示│
│    │                                      │之物均沒收。              │
│    │                                      │楊立功共同犯販賣第二級毒品│
│    │                                      │罪，處有期徒刑參年陸月。販│
│    │                                      │賣第二級毒品所得財物現金共│
│    │                                      │計新臺幣壹仟元與尹天佑連帶│
│    │                                      │沒收，如全部或一部不能沒收│
│    │                                      │時，以楊立功與尹天佑之財產│
│    │                                      │連帶抵償之，扣案如附表四編│
│    │                                      │號二至編號四、附表五所示之│
│    │                                      │物均沒收。                │
└──┴───────────────────┴─────────────┘
 附表二
┌──┬───────────────────┬─────────────┐
│編號│       犯    罪    事    實           │        主    文          │
├──┼───────────────────┼─────────────┤
│ 一 │於98年12月28日某時許，蕭河釧前往張玉芳│尹天佑共同犯販賣第二級毒品│
│    │位於臺北縣中和市○○街143巷71弄35號住 │罪，累犯，處有期徒刑肆年肆│
│    │處，張玉芳依照尹天佑於電話中之指示，將│月。販賣第二級毒品所得財物│
│    │價格4000元之甲基安非他命2包（合計約重1│現金新臺幣肆仟元與張玉芳連│
│    │點8 公克）交付予蕭河釧，購買毒品之費用│帶沒收，如全部或一部不能沒│
│    │則嗣後由蕭河釧交與尹天佑。            │收時，以尹天佑與張玉芳之財│
│    │                                      │產連帶抵償之。扣案如附四編│
│    │                                      │號二至編號四所示之物均沒收│
│    │                                      │。                        │
│    │                                      │張玉芳共同犯販賣第二級毒品│
│    │                                      │罪，處有期徒刑參年玖月。販│
│    │                                      │賣第二級毒品所得財物現金共│
│    │                                      │計新臺幣肆仟元與尹天佑連帶│
│    │                                      │沒收，如全部或一部不能沒收│
│    │                                      │時，以張玉芳與尹天佑之財產│
│    │                                      │連帶抵償之，扣案如附表四編│
│    │                                      │號二至編號四所示之物均沒收│
│    │                                      │。                        │
├──┼───────────────────┼─────────────┤
│ 二 │於98年12月29日某時許，蕭河釧前往張玉芳│尹天佑共同犯販賣第二級毒品│
│    │位於臺北縣中和市○○街143巷71弄35號住 │罪，累犯，處有期徒刑肆年肆│
│    │處，張玉芳依照尹天佑於電話中之指示，將│月。販賣第二級毒品所得財物│
│    │價格4000元之甲基安非他命2包（合計約重1│現金新臺幣肆仟元與張玉芳連│
│    │點8 公克）交付予蕭河釧，購買毒品之費用│帶沒收，如全部或一部不能沒│
│    │則嗣後由蕭河釧交與尹天佑。            │收時，以尹天佑與張玉芳之財│
│    │                                      │產連帶抵償之。扣案如附四編│
│    │                                      │號二至編號四所示之物均沒收│
│    │                                      │。                        │
│    │                                      │張玉芳共同犯販賣第二級毒品│
│    │                                      │罪，處有期徒刑參年玖月。販│
│    │                                      │賣第二級毒品所得財物現金新│
│    │                                      │臺幣肆仟元與尹天佑連帶沒收│
│    │                                      │，如全部或一部不能沒收時，│
│    │                                      │以張玉芳與尹天佑之財產連帶│
│    │                                      │抵償之，扣案如附表四編號二│
│    │                                      │至編號四所示之物均沒收。  │
├──┼───────────────────┼─────────────┤
│ 三 │於99年1月4日某時許，蕭河釧前往張玉芳位│尹天佑共同犯販賣第二級毒品│
│    │於臺北縣中和市○○街143巷71弄35號住處 │罪，累犯，處有期徒刑肆年貳│
│    │，張玉芳依照尹天佑於電話中之指示，將價│月。販賣第二級毒品所得財物│
│    │格2000元之甲基安非他命1包（合計約重0點│現金新臺幣貳仟元與張玉芳連│
│    │9公克）交付予蕭河釧，購買毒品之費用則 │帶沒收，如全部或一部不能沒│
│    │嗣後由蕭河釧交與尹天佑。              │收時，以尹天佑與張玉芳之財│
│    │                                      │產連帶抵償之。扣案如附四編│
│    │                                      │號二至編號四所示之物均沒收│
│    │                                      │。                        │
│    │                                      │張玉芳共同犯販賣第二級毒  │
│    │                                      │品罪，處有期徒刑參年柒月。│
│    │                                      │販賣第二級毒品所得財物現金│
│    │                                      │新臺幣貳仟元與尹天佑連帶沒│
│    │                                      │收，如全部或一部不能沒收時│
│    │                                      │，以張玉芳與尹天佑之財產連│
│    │                                      │帶抵償之，扣案如附表四編號│
│    │                                      │二至編號四所示之物均沒收。│
└──┴───────────────────┴─────────────┘
 附表三
┌──┬───────────────────┬─────────────┐
│編號│       犯    罪    事    實           │        主    文          │
├──┼───────────────────┼─────────────┤
│ 一 │於98年12月26日某時許，尹天佑在臺北市中│尹天佑犯販賣第二級毒品罪，│
│    │正區中正橋下某處，販賣價格3000元之甲基│累犯，處有期徒刑肆年參月。│
│    │安非他命1 包（重量不詳）予吳立城。    │販賣第二級毒品所得財物現金│
│    │                                      │新臺幣參仟元沒收，如全部或│
│    │                                      │一部不能沒收時，以其財產抵│
│    │                                      │償之，扣案如附表四編號二至│
│    │                                      │編號四所示之物均沒收。    │
├──┼───────────────────┼─────────────┤
│ 二 │於99年2月8日某時許，尹天佑在臺北縣中和│尹天佑犯販賣第二級毒品罪，│
│    │市○○街23號檳榔攤前，將價格2000元之甲│累犯，處有期徒刑肆年貳月。│
│    │基安非他命1包（約0點9公克）交付予蕭河 │販賣第二級毒品所得財物現金│
│    │釧，蕭河釧當場將購買毒品之費用支付予尹│新臺幣貳仟元沒收，如全部或│
│    │天佑。                                │一部不能沒收時，以其財產抵│
│    │                                      │償之，扣案如附表四編號二至│
│    │                                      │編號四所示之物均沒收。    │
├──┼───────────────────┼─────────────┤
│ 三 │於99年2月12日某時許，尹天佑在臺北縣中 │尹天佑犯販賣第二級毒品罪，│
│    │和市○○街143巷71弄35號，將價格1000元 │累犯，處有期徒刑肆年壹月。│
│    │之甲基安非他命1包（重量不詳）交付予陳 │販賣第二級毒品所得財物現金│
│    │婷歡，陳婷歡當場將購買毒品之費用支付予│新臺幣壹仟元沒收，如全部或│
│    │尹天佑。                              │一部不能沒收時，以其財產抵│
│    │                                      │償之，扣案如附表四編號二至│
│    │                                      │編號四所示之物均沒收。    │
├──┼───────────────────┼─────────────┤
│ 四 │於99年2月14日，尹天佑在林怡秋位於臺北 │尹天佑犯販賣第二級毒品罪，│
│    │縣永和市○○路313號2樓之4租屋處，將價 │累犯，處有期徒刑肆年參月。│
│    │格2500元之甲基安非他命1包（約1公克）交│販賣第二級毒品所得財物現金│
│    │付予林怡秋（購買毒品費用已於1月間預付 │新臺幣貳仟伍佰元沒收，如全│
│    │予尹天佑）。                          │部或一部不能沒收時，以其財│
│    │                                      │產抵償之，扣案如附表四編號│
│    │                                      │二至編號四所示之物均沒收。│
│    │                                      │                          │
├──┼───────────────────┼─────────────┤
│ 五 │99年2月20日某時許，尹天佑在陳婷歡位於 │尹天佑犯販賣第二級毒品罪，│
│    │臺北市○○區○○路482巷38號住處樓下， │累犯，處有期徒刑肆年壹月。│
│    │將價格1000元之甲基安非他命1包（重量不 │販賣第二級毒品所得財物現金│
│    │詳）交付予陳婷歡，陳婷歡當場將購買毒品│新臺幣壹仟元沒收，如全部或│
│    │之費用支付予尹天佑。                  │一部不能沒收時，以其財產抵│
│    │                                      │償之，扣案如附表四編號二至│
│    │                                      │編號四所示之物均沒收。    │
├──┼───────────────────┼─────────────┤
│ 六 │於99年2月22日某時許，尹天佑在臺北縣中 │尹天佑犯販賣第二級毒品罪，│
│    │和市○○街23號檳榔攤前，將價格8000元之│累犯，處有期徒刑肆年陸月。│
│    │甲基安非他命1包（約4點25公克）交付予蕭│販賣第二級毒品所得財物現金│
│    │河釧，蕭河釧當場將購買毒品之費用支付予│新臺幣捌仟元沒收，如全部或│
│    │尹天佑。                              │一部不能沒收時，以其財產抵│
│    │                                      │償之，扣案如附表四編號一所│
│    │                                      │示之甲基安非他命伍包（驗餘│
│    │                                      │淨重共參點捌壹玖捌公克）沒│
│    │                                      │收銷燬，甲基安非他命外包裝│
│    │                                      │袋伍只沒收，如附表四編號二│
│    │                                      │至編號四所示之物均沒收。  │
└──┴───────────────────┴─────────────┘
 附表四
┌──┬──────────────────────┐
│編號│            扣    案    物    品            │
├──┼──────────────────────┤
│ 一 │第二級毒品甲基安非他命5包（合計淨重3點82公克│
│    │，經鑑驗取樣0點0002公克，剩餘3點8198公克）  │
├──┼──────────────────────┤
│ 二 │電子磅秤1個                                 │
├──┼──────────────────────┤
│ 三 │分裝袋1包                                   │
├──┼──────────────────────┤
│ 四 │0000000000號行動電話1具（含SIM卡）          │
├──┼──────────────────────┤
│ 五 │現金新臺幣1萬5500元                         │
└──┴──────────────────────┘
 附表五
┌──┬──────────────────────┐
│編號│            扣    案    物    品            │
├──┼──────────────────────┤
│ 一 │0000000000號行動電話1具（含SIM 卡）         │
└──┴──────────────────────┘

司法院資訊處製作；財團法人民間司法改革基金會備份。
